臺灣臺北地方法院民事裁定　　　　　　　96年度小上字第70號
上　訴　人　乙○○
被　上訴人　遠東國際商業銀行股份有限公司
法定代理人　甲○○
上列當事人間請求清償借款事件，上訴人對於本院臺北簡易庭民
國96年4月24日96年度北小字第703號小額民事第一審判決，提起
上訴，本院裁定如下：
    主  文
上訴駁回。
第二審訴訟費用新台幣壹仟伍佰元由上訴人負擔。
    理  由
一、本件上訴意旨略以：原審判決以債之相對性，而認上訴人與
    訴外人山基電信股份有限公司（下稱山基公司）間之法律關
    係，與存在當事人間之消費借貸契約無涉，上訴人與山基公
    司間之抗辯事由亦與當事人間之法律關係無涉為由，而判決
    上訴人敗訴，惟該判決理由實有違民法第247條之 1、第299
    條、消費者保護法第12條及消費者保護法施行細則第14條之
    規定。訴外人山基公司已倒閉而無法提供契約所定之服務，
    已使被上訴人與訴外人山基公司間所簽訂之合作協議書所定
    之約款肆、四所附條件成就，而由訴外人山基公司承擔上訴
    人之債務即於法有據云云。
二、按對於小額程序之第一審裁判之上訴，非以其違背法令為理
    由，不得為之；又提起上訴，上訴狀內應記載上訴理由，表
    明原判決所違背之法令及其具體內容，暨依訴訟資料合於該
    違背法令之具體事實，民事訴訟法第436條之24第2項、第
    436條之25分別定有明文。且所謂違背法令，依同法第436
    條之32第2項準用第468條、及第469條第1款至第5款規定，
    即依同法第468條規定，判決不適用法規或適用不當者，為
    違背法令；依同法第469條規定，判決有該條所列第1款至第
    5款情形之一者，為當然違背法令。是當事人提起上訴，如
    以同法第469條所列第1至5款為理由時，其上訴狀或理由書
    應表明該判決有合於各該條款規定情形之具體內容，及係依
    何訴訟資料合於該違背法令之具體事實。如依同法第468條
    規定，以原判決有不適用法規或適用法規不當為理由時，其
    上訴狀或理由書應表明該判決所違背之法令條項，或有關判
    例、解釋字號，或成文法以外之習慣或法理等及其具體內容
    ，暨係依何訴訟資料合於該違背法令之具體事實。上訴狀或
    理由書如未依上述方式表明，或其所表明者顯與上開法條規
    定不合時，即難認為已合法表明上訴理由，其上訴自非合法
    ，此有最高法院71年台上字第314號判例意旨可參。
三、經查，本件上訴人雖主張原審判決有違背民法第247條之1、
    第299條、消費者保護法第12條及消費者保護法施行細則第
    14條等規定，惟關於原審判決何處之認事用法有違背上開法
    令之情形，及如何之認定結果與各該法令間有何關聯性等，
    並未見上訴人具體指明，亦即上訴人並未指出依訴訟資料，
    原判決有何部分構成該違背法令之具體事實，依民事訴訟法
    第436條之25規定，已難認上訴人就原判決違背法令一事已
    有具體指摘。再者，上訴人所指摘訴外人山基公司倒閉且已
    無提供契約所定之服務之情形，已符合被上訴人與山基公司
    所簽訂之契約，應由訴外人山基公司承擔上訴人之債務等部
    分，原審判決已就其如何認定上訴人與訴外人山基公司間之
    法律關係，與上訴人及被上訴人間之消費借貸關係無涉一事
    ，論述理由綦詳（參見原審判決理由要領第二項），且原審
    判決如何認定前揭本件爭點所得之心證，本屬原審取捨證據
    及認定事實之職權，縱原審判決之認定與上訴論旨所主張者
    不同，亦與「判決違背法令」無涉，上訴人亦未指明此有違
    背何一法令之情事。因之，上訴人既未合法表明原審判決有
    違背法令之違誤，本件上訴自非合法，應予駁回。
四、關於本件訴訟費用計算則如附表所示。
五、據上論結，本件上訴為不合法，爰依民事訴訟法第 436條之
    32第2項、第444條第1項前段、第95條、第78條，裁定如主
    文。
中　　華　　民　　國　　96　　年　　6 　　月　　27　　日
                  民事第五庭  審判長  法  官  翁昭蓉
                                      法  官  胡宏文
                                      法　官　林麗真
附表
項　　目                   金　額（新臺幣）　　   備　註
第二審裁判費                  1500元      由上訴人繳納
合　　　　計　　　            1500元
以上正本係照原本作成
本件不得抗告
中　　華　　民　　國　　96　　年　　6 　　月　　27　　日
                                      書記官　李承翰
